臺灣屏東地方法院刑事判決　　　　　　　100年度易字第143號
公　訴　人　臺灣屏東地方法院檢察署檢察官
被　　　告　鄭智鴻
上列被告因竊盜等案件，經檢察官提起公訴（99年度偵字第
10797 號），被告就被訴事實為有罪之陳述，經審判長告知簡式
審判程序之旨，並聽取被告、檢察官之意見之後，當庭裁定進行
簡式審判程序，本院判決如下：
    主  文
鄭智鴻犯竊盜罪，共肆罪，均各處有期徒刑貳月，如易科罰金，
均以新台幣壹仟元折算壹日；應執行有期徒刑柒月，如易科罰金
以新台幣壹仟元折算壹日。
    事實及理由
一、被告前於民國99年間因竊取機車及腳踏車案件，分別經本院
    各判處拘役20日，仍不知悔改，基於為自己不法所有之犯意
    ，在如附表所示之時間、地點，以附表所示之方式，犯如附
    表之竊盜4 次，嗣經警於屏東縣萬丹鄉○○街193 號失竊現
    場發現遭鄭智鴻棄置之腳踏車，而於99年11月11日上午6 時
    40分許，訪查鄭智鴻始知上情。案經屏東縣政府警察局屏東
    分局報請臺灣屏東地方法院檢察署檢察官偵查起訴。
二、按本件被告所犯係死刑、無期徒刑，最輕本刑為3 年以上有
    期徒刑以外之罪，其於準備程序就被訴事實為有罪之陳述，
    經本院告知簡式審判程序之旨，並聽取被告與公訴人之意見
    後，認無不得或不宜改依簡式審判程序進行之情事，依刑事
    訴訟法第273 條之1 第1 項，裁定本件行簡式審判程序。
三、訊據被告對附表之犯罪事實，已於本院準備程序及審理中坦
    供不諱，另就犯罪事實所憑之證據及應適用之法條均與檢察
    官起訴書相同，爰引用之（如附件）。
四、核被告所為，均係犯刑法第320 條第1 項之竊盜罪，其所犯
    4 罪，犯意各別、時間有間，為數罪，應分論併罰，爰審酌
    被告之品行、犯罪動機、目的、手段、所生之危害及犯罪後
    之態度等一切情狀，各量處如主文所示之刑及諭知易科金之
    折算標準，並定其應執行刑及易科罰金之折算標準。
五、公訴意旨雖認被告於99年有6 次竊盜犯行，顯有犯罪習性，
    建請本院依竊盜犯贓物犯保安處分條例規定諭知被告入勞動
    場所強制工作，惟查保安處分係對受處分人將來之危險性所
    為拘束其身體、自由等之處置，以達教化與治療之目的，為
    刑罰之補充制度。本諸法治國家保障人權之原理及刑法之保
    護作用，其法律規定之內容，應受比例原則之規範，使保安
    處分之宣告與行為人所為行為之嚴重性、行為人所表現之危
    險性及對於行為人未來行為之期待性相當，最高法院88年台
    上字第7339號判決可資參照；又按刑法上之習慣犯與累犯、
    連續犯之性質有別，必須有具體之事實，足資證明行為人有
    犯罪之惡習及慣行，始有習慣犯規定之適用，並非一有累犯
    或連續犯或有類似之多次犯罪之情形，即可認為有犯罪之習
    慣。查被告之前雖已有2 次竊盜行為，核係與本案前3 次竊
    盜行為在1 週內所為（99年9 月19日至同年月24日止），時
    間上尚難看出有長期恃盜為生或有竊盜之習慣，又其竊盜所
    得之機車或腳踏車均係自行騎用，並無變賣求現花用，顯見
    其係對其他人之財產權未予尊重之錯誤觀念，尚難認係被告
    有犯罪習慣，加以被告所為竊盜行為之嚴重性、所表現之危
    險性加以觀察，兼以獄政本具有教化功能，是被告本件犯罪
    經審酌刑法第57條所列舉之事項及其他一切情狀，量處如主
    文所示之刑，已屬罪刑相當，足遏止並矯治其犯罪行為之效
    果，倘逕令其強制工作，難認符比例原則，自無併對被告諭
    知強制工作之必要，附此敘明。
據上論斷，應依刑事訴訟法第273 條之1 第1 項、第284 條之1
、第299 條第1 項前段、第310 條之2 ，第454 條第2 項，刑法
第320 條第1 項、第41條第1 項、第51條第5 款，刑法施行法第
1條 之1 判決如主文。
本案經檢察官邵勇維到庭執行職務。
中    華    民    國  100     年    3     月    17    日
                  刑事第六庭    法  官  惠光霞
以上正本證明與原本無異。
如不服本判決應於收受判決後10日內向本院提出上訴書狀，並
應敘述具體理由；其未敘述上訴理由者，應於上訴期間屆滿後
20日內向本院補提理由書（均須按他造當事人之人數附繕本）
「切勿逕送上級法院」。
中    華    民    國  100     年    3     月    17    日
                                書記官  林銀雀
附表：
一、99年9 月21日上午11時許，在屏東縣萬丹鄉○○路797 巷農
    田，徒手竊取置於上址農地內為林李千惠所有之鐵製樓梯1
    座，得手後，以機車載運至屏東縣萬丹鄉○○路787 號資源
    回收場，變賣與不知情之呂玉珠，賣得款項共計新臺幣（下
    同）170 元。
二、99年9 月21日下午5 時40分許，在上址農地內，徒手竊取置
    於上址農地內為林李千惠所有之鐵製樓梯1 座，得手後搬運
    至其騎乘前開機車之腳踏板上，準備騎乘機車離開之際，為
    林李千惠當場發現制止，鄭智鴻見事跡敗露，旋即將鐵製樓
    梯置回原處，並騎乘機車逃離。嗣經林李千惠發覺另有鐵製
    樓梯1 座遭竊，而報警處理，為警在上開資源回收場查獲上
    開鐵製樓梯1 座（業經林李千惠領回），而知悉上情。
三、99年9月24日中午12 時許，在屏東縣萬丹鄉○○路與崙頂路
    口，見李展翔所有之腳踏車停在路旁未上鎖，認有機可趁，
    乃徒手竊取上開腳踏車（約值1,000 元），得手後供己作交
    通工具使用。
四、99年11 月10日晚上7 時許，在屏東縣萬丹鄉○○街193號前
    ，見李淑杏所有、交由張鈺雲使用之車牌號碼139-DYT 號普
    通重型機車（約值15,000元）鑰匙未拔，認有機可趁，徒手
    竊取上開機車，得手後供己作交通工具使用，並將機車置物
    箱內現金7,000 元花用殆盡。嗣張鈺雲發現失竊報警處理，
    經警於同月11日上午6 時40分許，訪查鄭智鴻，始查知上情。
附註法條：中華民國刑法第320條
（普通竊盜罪、竊佔罪）
意圖為自己或第三人不法之所有，而竊取他人之動產者，為竊盜
罪，處5  年以下有期徒刑、拘役或 5 百元以下罰金。
意圖為自己或第三人不法之利益，而竊佔他人之不動產者，依前
項之規定處斷。
前二項之未遂犯罰之。